### MUHAMMAD SYIFA SURYA SAPUTRA

Bantul, Daerah Istimewa Yogyakarta | 085158611725 syifamuhammad3139@gmail.com

### Summary

Saya adalah lulusan Teknik Komputer dari Universitas Teknologi Yogyakarta dengan keahlian dalam HTML, CSS, JavaScript, Java, C++, dan Git. Pengalaman magang sebagai Android Developer di PT Neura Integrasi Solusi memperkuat kemampuan saya dalam mengembangkan aplikasi yang menggabungkan solusi teknis dan desain yang efektif. Saat ini, saya sedang memperdalam keterampilan di bidang Software Engineering melalui bootcamp di RevoU, serta meningkatkan soft skills seperti analisis, kreativitas, dan problem solving. Saya bercita-cita mengembangkan karier sebagai Software Engineer, mulai sebagai Front-End Web Developer untuk memahami lebih dalam tentang antarmuka pengguna, dan siap menghadapi tantangan baru dengan percaya diri.

#### Education

### Universitas Teknologi Yogyakarta | Sleman, Daerah Istimewa Yogyakarta Teknik Komputer | 09/2022

Selama menjalani studi di Universitas Teknologi Yogyakarta, saya berhasil menyelesaikan program Teknik Komputer dengan GPA 3.56. Selain itu, saya aktif mengikuti berbagai proyek yang berhubungan dengan pengembangan aplikasi dan teknologi IoT. Saya juga berpartisipasi dalam beberapa program pelatihan dan seminar yang memperkuat pemahaman saya di bidang pemrograman dan pengembangan aplikasi Android. Pencapaian akademik ini membantu saya menguasai keterampilan teknis dan membangun fondasi yang kuat dalam dunia teknologi.

### Skills

HTML, CSS, JavaScript, Tailwind, Front-End Development, Internet Of Things, Microsoft word, Time management, Teamwork

### Experience

#### RevoU

### Software Engineer Bootcamp | 10/2024 - Present

- Mempelajari dan Menerapkan Prinsip Dasar Software Engineering: Menguasai HTML, CSS, JavaScript, serta pengelolaan repositori dengan GitHub dalam pengembangan perangkat lunak.
- Mengembangkan Proyek Web Responsif dan Portofolio: Membangun aplikasi web dan website portofolio yang memanfaatkan prinsip desain responsif dan aksesibilitas.
- Berkolaborasi dalam Tim Menggunakan Git: Menggunakan Git dan GitHub untuk manajemen versi dan berkolaborasi dengan tim dalam proyek kelompok.
- Mencapai Skor Optimal di Google Chrome Lighthouse dan Menguasai CSS Tailwind: Mendapatkan nilai 100 untuk performance, accessibility, best practices, dan SEO, serta meningkatkan efisiensi desain menggunakan Tailwind CSS.

## PT Reska Multi Usaha (KAI Services) | Daerah Istimewa Yogyakarta, Sleman Staff Purchasing | 11/2023 - 05/2024

PT Reska Multi Usaha (RMU) adalah anak perusahaan dari PT Kereta Api Indonesia (Persero) yang bergerak di bidang layanan penunjang transportasi kereta api. Beberapa layanan utama yang disediakan oleh PT Reska Multi Usaha meliputi Restorasi Kereta Api, Cleaning Service, Security Service, Layanan Parkir.

#### Jobdeks:

- Mengintegrasikan berbagai sistem IT untuk memastikan alur kerja pengadaan yang efisien dan data yang konsisten.
- Memastikan data pengadaan akurat dan sinkron dengan sistem SAP Hana yang digunakan perusahaan.
- Membantu instalasi software dan perangkat keras, seperti mengatur sharing printer dan memperbaiki printer yang bermasalah.
- Menyediakan dukungan teknis dan membantu unit lain dalam menyelesaikan tugas-tugas yang berkaitan dengan SAP
- Mengembangkan web sederhana untuk memudahkan pencatatan nomor PO dan memudahkan untuk membuat list orderan

## PT Neura Integrasi Solusi | Daerah Istimewa Togyakarta, Bantul Android Developer Intern | 09/2021 - 12/2021

Neurabot (PT Neura Integrasi Solusi) merupakan Platform Laboratorium Pemrosesan Citra Digital Pertama di Indonesia. Berikut bebrapa jobdeks saya :

- Membantu melakukan cleanup syntax pada aplikasi NeurabotSSI
- Diberi pemahaman tentang bagaimana cara membuat aplikasi android menggunakan Android studio serta menggunakan bahasa pemrograman java
- Membuat mini project yang sudah menerapkan fragment, recycleview, serta pengaplikasian API

## Badan Pertanahan Nasional (BPN Kab. Sleman) | Daerah Istimewa Yogyakarta, Sleman Entry Data | 08/2020 - 12/2020

- Mampu melakukan Entry Data dokumen berupa surat tanah dari beberapa kecamatan di kabupaten Sleman sebanyak 200 dokumen perhari.
- Melakukan Validasi data pertanahan penduduk kabupaten sleman untuk menghindari kesalahan data pada saat entry data, sehingga data yang di hasilkan merupakan data yang valid.

# HIMPUNAN MAHASISWA TEKNIK KOMPUTER | Daerah Istimewa Yogyakarta, Sleman Pengabdian Masyarakat | 06/2019 - 07/2020

• Menjalankan program kerja pengabdian masyarakat yaitu membantu warga membersihkan sungai yang terdapat di desa Kaliabu agar tidak terjadi penyumbatan pada sungai sehingga tidak terjadi banjir.

# Karangtaruna Gedangan | Daerah Istimewa Yogyakarta, Bantul Ketua | 05/2017 - 06/2019

- Mengelola dan mempertanggungjawabkan penggunaan anggaran organisasi.
- Membuat keputusan strategis terkait kegiatan dan kebijakan organisasi.
- Merancang dan mengorganisasi berbagai kegiatan sosial dan pemberdayaan masyarakat sesuai dengan tujuan Karang Taruna.
- Menjalin hubungan dan berkoordinasi dengan anggota, pihak luar, dan lembaga lain untuk mendukung program dan kegiatan.

# IPNU IPPNU Kapanewon Pundong | Daerah Istimewa Yogyakarta, Bantul Divisi Kominfo | 06/2017 - 07/2018

- Mengelola akun media sosial organisasi, termasuk membuat dan mempublikasikan konten yang relevan serta menjaga interaksi dengan anggota dan publik.
- Mengkoordinasikan komunikasi internal dan eksternal, termasuk menjalin hubungan dengan media dan pihak terkait untuk mempromosikan aktivitas organisasi.
- Mendokumentasikan kegiatan dan acara organisasi untuk arsip dan laporan, serta membagikan hasil dokumentasi kepada anggota.

#### Languages

Indonesia, Jawa, English

### Achievement

- Membuat suatu sistem yang dapat melakukan monitoring dan kontrol nutrisi secara otomatis pada tanaman Hidroponik menggunakan aplikasi Android berbasis Internet of Things.
- Membangun sebuah aplikasi android berupa dashboard yang berfungsi untuk memonitoring kondisi tanah yang digunakan untuk menanam cabai serta dapat melakukan kontrol baik secara otomatis maupun manual untuk menambahkan air serta pupuk yang dibutuhkan tanaman cabai.
- Membangun sebuah aplikasi android berupa dashboard yang digunakan untuk melakukan monitoring pada isi tempat sampah yang dapat memberitahu bahwa sampah sudah penuh.
- Membangun sebuah sistem berupa pet feeder untuk ikan yang dapat dimonitoring melalui aplikasi android sehingga dapat diketahui jika pakan pada wadah sudah habis dan dapat dilakukan pengisian kembali